【裁判字號】    97,易,1203
【裁判日期】    970707
【裁判案由】    竊盜
【裁判全文】
臺灣士林地方法院刑事判決              97年度易字第1203號
公  訴  人  臺灣士林地方法院檢察署檢察官
被      告  己○○
上列被告因竊盜案件，經檢察官提起公訴（97年度偵字第7737號
），被告於準備程序進行中，就被訴事實為有罪之陳述，本院告
知其簡式審判程序之旨，聽取當事人意見後，裁定依簡式審判程
序審理，茲判決如下：
    主  文
己○○犯如附表一所示之罪，均累犯，各處如附表一所示之刑，
應執行有期徒刑年，扣案之鑰匙拾貳支均沒收。
    事  實
一、己○○前因違反毒品危害防制條例案件，經臺灣基隆地方法
    院於民國94年2月21日以93年訴字第778號判決判處應執行有
    期徒刑1年確定；又因違反毒品危害防制條例案件，經臺灣
    基隆地方法院於94年5月10日以94年訴字第290號判決判處應
    執行有期徒刑8月確定；再因竊盜案件，經臺灣基隆地方法
    院於94年6月20日以94年易字第89號判決判處應執行有期徒
    刑10月確定，經臺灣基隆地方法院於96年7月16日以96年聲
    減字第263號裁定應執行有期徒刑1年2月確定，於96年7月16
    日縮刑期滿執行完畢。
二、猶不知悔改，復為下述犯行：
  (一)意圖為自己不法之所有，於附表一編號1 至7 所示之時間、
    地點，以自備之鑰匙竊取附表所示之7 部自用小客車。
  (二)己○○又意圖為自己不法之所有，於97年6 月9 日1 時許，
    攜帶客觀上足供兇器使用之如附表二所示美工刀等行竊所得
    工具乙批，以自備之鑰匙在基隆市○○區○○路69巷76號前
    ，竊取丁○○所有之車號Z7-8632 號自用小貨車，得手後，
    即以之搭載友人子○○（此部分所涉竊盜犯行，另由檢察官
    為不起訴處分）。
  (三)於同日4 時許，己○○駕駛前揭車號Z7-8632 號自用小貨車
    搭載子○○，行至臺北縣汐止市○○街110 巷附近，因該部
    自用小貨車後車輪陷入泥沼中無法動彈，己○○與子○○2
    人乃步行至臺北縣汐止市○○○街與明峰街口，另思竊取車
    輛供作代步之用，嗣2 人見癸○○所有之車號7D-6751 號自
    用小貨車停放在路旁，乃共同意圖為自己不法之所有，由己○○攜帶客觀上足供兇器使用如附表二所示之美工刀等行竊
    所得工具乙批，以自備之鑰匙竊取該部車號7D-6751 號自小
    貨車，得手後，由己○○駕駛該部自小貨車搭載子○○離去
    ，於同日4 時40分許，行經臺北縣汐止市○○路與福德三路
    口，為臺北縣政府警察局汐止分局巡邏警員當場查獲並扣得
    鑰匙12支及美工刀等行竊工具1 批。
二、案經庚○○、乙○○、戊○○、丁○○訴由臺北縣政府警察
    局汐止分局報告臺灣士林地方法院檢察署檢察官偵查起訴。
    理  由
一、按簡式審判程序之證據調查，不受第159 條第1 項之限制，
    刑事訴訟法第273 條之2 定有明文，是依上開規定，於行簡
    式審判程序之案件，被告以外之人於審判外之陳述，除有其
    他不得作為證據之法定事由外，應認具有證據能力。證人甲○○、庚○○、乙○○、戊○○、楊武羊、丙○○、辛○○
    、丁○○、癸○○於警詢時之供述，雖均係被告以外之人於
    審判外之陳述，惟因本案採行簡式審判程序，復無其他不得
    做為證據之法定事由，揆諸首揭說明，均應認具有證據能力
    ，合先敘明。
二、上揭事實，業據被告己○○於本院審理時坦承不諱，核與證
    人即告訴人庚○○、乙○○、戊○○、丁○○、證人即被害
    人陳甲○○、壬○○、丙○○、辛○○、癸○○於警詢中之
    證述相符（見偵查卷第21至23頁、第28至32頁、第39至42頁
    、第51至54頁、第64至68頁、第75至78頁、第84至87頁、第
    89至92頁、第93至95頁），復有內政部警政署刑事警察局97
    年5月16日刑醫字第0970052206號鑑驗書1份（見偵查卷第24
    至25頁）在卷可參，並有扣案之鑰匙12支可資佐憑，足認被
    告上揭自白確與事實相符，本件事證明確，被告竊盜及加重
    竊盜之犯行均堪以認定，應依法論科。
三、核被告己○○所為如犯罪事實二、(一)部分，係犯刑法第320
    條第1 項之竊盜罪。按刑法第321 條第1項 第3 款之攜帶兇
    器竊盜罪，只須行竊時攜帶之物可認為兇器者，即在加重處
    罰之列，所謂兇器指足以傷害人之生命、身體之器具而言，
    凡客觀上具有此種危險性即為已足，尤不以竊盜犯主觀上有
    以之行兇之意思為要件。查本案扣案如附表二所示之工具一
    批，部分為質地堅硬之鐵器，客觀上足以傷害人之生命、身
    體，足資作為兇器使用，殆無疑義。是被告所為如犯罪事實
    二、(二)、(三)部分，係犯刑法第321 條第1 項第3 款之攜帶兇
    器竊盜罪。被告所犯上開7 次普通竊盜罪及2 次加重竊盜罪
    ，犯意各別，行為不同，應予分論併罰。被告所為犯罪事實
    二、(三)部分與子○○間有犯意聯絡與行為分擔，為共同正犯
    。又被告有如事實欄所示之犯罪科刑及執行情形，有臺灣高
    等法院被告前案紀錄表1 份在卷可憑，其於有期徒刑執行完
    畢後，5 年內再故意犯本件有期徒刑以上之普通竊盜罪及加
    重竊盜罪，均為累犯，均應依刑法第47條第1 項規定，論以
    累犯，並加重其刑。爰審酌被告正值壯年，前已有竊盜之前
    科犯行，素行不端，竟仍不知悔改，不思合法正當途徑獲取
    財物，一再竊取他人汽車等財物，對被害人財產安全、社會
    治安影響非輕，惟於犯罪後坦承犯行，尚知悔悟等一切情狀
    ，各就所犯7 次普通竊盜罪及2 次加重竊盜罪分別量處如主
    文所示之刑，並依刑法第51條第5 款規定，定其應執行刑，
    以示懲儆。
四、查扣案之被告所自備鑰匙12支，係被告所有且供犯竊盜罪所
    用之物（見本院97年6 月23日審判筆錄第4 頁），業據被告
    供明在卷，爰依刑法第38條第1 項第2 款規定，宣告沒收。
    至於被告用以犯附表一編號8 及9 所示之罪所使用之如附表
    二所示工具，雖為被告供犯罪所用之物，惟其否認為其所有
    （見本院97年6 月23日準備程序筆錄第2 頁、同日審判筆錄
    第3 頁），復無證據顯示該工具屬於被告所有，亦非違禁物
    ，爰不予宣告沒收。
五、公訴人另以被告年富力強，竟不思正當工作謀生，多次竊取
    他人財物，顯有犯罪之習慣，請求依竊盜犯贓物犯保安處分
    條例第3條第1項之規定，併予諭知應於刑之執行前令入勞動
    場所強制工作，以資矯治等語。惟按保安處分係針對受處分
    人將來之危險性所為之處置，以達教化、治療之目的，為刑
    罰之補充制度，保安處分中之強制工作，旨在對嚴重職業性
    犯罪及欠缺正確工作觀念或無正常工作因而犯罪者，強制其
    從事勞動，學習一技之長及正確之謀生觀念，使其日後重返
    社會，能適應社會生活。然保安處分之措施亦含社會隔離、
    拘束身體自由之性質，其限制人民之權利，實與刑罰同，自
    應受比例原則之規範，使保安處分之宣告，與行為人所為行
    為之嚴重性、行為人所表現之危險性，及對行為人未來行為
    之期待性相當（最高法院91年度臺上字第4625號判決意旨參
    照）。本件被告雖曾因竊盜案件，經臺灣基隆地方法院判處
    有期徒刑10月確定，甫於96年7月16日縮刑期滿執行完畢，
    有臺灣高等法院被告前案紀錄表1份在卷可查，且本次再犯7
    次竊盜罪、2 次加重竊盜罪，足認有犯罪之習慣。然被告於
    犯罪後坦承犯行不諱，尚知悔悟，且所為竊盜犯行，均係竊
    取車輛作為交通工具，藉以逃避司法追緝，使用後均加以棄
    置，未見變賣獲取現金（見偵查卷第177 至178 頁），顯非
    以之營利謀生，是難認被告欠缺正確工作觀念，須強制其從
    事勞動，學習一技之長及正確之謀生觀念，依比例原則，綜
    合其所為行為之嚴重性、所表現之危險性及對其未來之期待
    性等情以觀，本院認所宣告應執行之刑有期徒刑3 年已與被
    告犯行之處罰相當，足資儆懲，尚無適用竊盜犯贓物犯保安
    處分條例之規定，令被告應於刑之執行前入勞動場所強制工
    作之必要，附此敘明。
據上論斷，應依刑事訴訟法第273 條之1 第1 項、第299 條，刑
法第28條、第320 第1 項、第321 條第1 項第3 款、第47條第1
項、第51條第5 款、第38條第1 項第2 款，刑法施行法第1 條之
1， 判決如主文。
本案經檢察官余秉甄到庭執行職務。
中    華    民    國    97    年    7     月    7     日
                  刑事第六庭法  官  許永煌
以上正本證明與原本無異。
如不服本判決，應於收受送達後10日內向本院提出上訴書狀，其
未敘述上訴理由者，應於上訴期間屆滿後20日內向本院補提理由
書狀（均須按他造當事人之人數附繕本）。
                            書記官  陳淑琪
中    華    民    國    97    年    7    月     7     日
附表一：
┌──┬────┬──────┬─────┬───┬─────────┐
│編號│時間    │    地點    │ 竊得物品 │被害人│罪名及量刑        │
├──┼────┼──────┼─────┼───┼─────────┤
│ 1  │96年12月│台北縣汐止市│車號      │甲○○│己○○竊盜，累犯，│
│    │11 日17 │大同路1段495│BK-2495 號│      │處有期徒刑伍月，扣│
│    │時許    │號          │汽車      │      │案之鑰匙12支均沒收│
│    │        │            │          │      │。                │
├──┼────┼──────┼─────┼───┼─────────┤
│ 2  │96年12月│基隆市中山區│車號      │庚○○│己○○竊盜，累犯，│
│    │30 日19 │中和路35號前│9553-KN 號│      │處有期徒刑伍月，扣│
│    │時30分許│            │汽車、電腦│      │案之鑰匙12支均沒收│
│    │        │            │主機1台   │      │。                │
├──┼────┼──────┼─────┼───┼─────────┤
│ 3  │97年1月5│臺北市內湖區│車號      │乙○○│己○○竊盜，累犯，│
│    │日上午6 │康樂街20巷14│CE-9587 號│      │處有期徒刑伍月，扣│
│    │時20分許│弄          │汽車、零錢│      │案之鑰匙12支均沒收│
│    │        │            │          │      │。                │
├──┼────┼──────┼─────┼───┼─────────┤
│ 4  │97年1月 │臺北市大同區│車號      │戊○○│己○○竊盜，累犯，│
│    │23日上午│環河北路2段 │ES-9261 號│      │處有期徒刑伍月，扣│
│    │7時許   │污水處理廠  │汽車      │      │案之鑰匙12支均沒收│
│    │        │            │          │      │。                │
├──┼────┼──────┼─────┼───┼─────────┤
│ 5  │97年2月1│基隆市七堵區│車號      │壬○○│己○○竊盜，累犯，│
│    │日上午1 │工東街24號前│HE-5242 號│      │處有期徒刑伍月，扣│
│    │時許    │            │汽車      │      │案之鑰匙12支均沒收│
│    │        │            │          │      │。                │
├──┼────┼──────┼─────┼───┼─────────┤
│ 6  │97年2月 │臺北市內湖區│車號      │丙○○│己○○竊盜，累犯，│
│    │12日上午│成功路5段45 │R4-1105 號│      │處有期徒刑伍月，扣│
│    │8時許   │巷5號前     │汽車、水電│      │案之鑰匙12支均沒收│
│    │        │            │、空調工程│      │。                │
│    │        │            │用工具1批 │      │                  │
├──┼────┼──────┼─────┼───┼─────────┤
│ 7  │97年2月 │臺北縣汐止市│車號      │辛○○│己○○竊盜，累犯，│
│    │13日上午│保新街39號1 │GQ-7333 號│      │處有期徒刑伍月，扣│
│    │7時許   │樓前        │汽車      │      │案之鑰匙12支均沒收│
│    │        │            │          │      │。                │
├──┼────┼──────┼─────┼───┼─────────┤
│ 8  │97年6月9│基隆市中山區│車號      │丁○○│己○○攜帶兇器竊盜│
│    │日上午1 │中華路69巷76│Z7-8632 號│      │，累犯，處有期徒刑│
│    │時許    │號前        │汽車      │      │捌月，扣案之鑰匙12│
│    │        │            │          │      │支均沒收。        │
├──┼────┼──────┼─────┼───┼─────────┤
│ 9  │97年6月9│臺北市內湖區│車號      │癸○○│己○○共同攜帶兇器│
│    │日上午4 │成功路5段45 │7D-6751 號│      │竊盜，累犯，處有期│
│    │時許    │巷5號前     │汽車      │      │徒刑捌月，扣案之鑰│
│    │        │            │          │      │匙12支均沒收。    │
└──┴────┴──────┴─────┴───┴─────────┘
附表二：
攻牙螺絲2個、內六角扳手2支、刺錐1個、一字起子8支、十字起
子4支、尖嘴鉗4支、梅花扳手5支、回數票5張、虎頭鉗1支、活
動扳手1支、斜口鉗1支、固定鉗1支、美工刀1支、鐵鎚1支、砂
輪機1個、掛鉤扣環1個、麻布手套3個。
附錄所犯法條：
刑法第320條 第1項
意圖為自己或第三人不法之所有，而竊取他人之動產者，為竊盜
罪，處 5 年以下有期徒刑、拘役或 5 百元以下罰金。
刑法第321條
犯竊盜罪而有左列情形之一者，處 6 月以上、 5 年以下有期徒
刑：
一  於夜間侵入住宅或有人居住之建築物、船艦或隱匿其內而犯
    之者。
二  毀越門扇、牆垣或其他安全設備而犯之者。
三  攜帶兇器而犯之者。
四  結夥三人以上而犯之者。
五  乘火災、水災或其他災害之際而犯之者。
六  在車站或埠頭而犯之者。
前項之未遂犯罰之。


司法院資訊處製作；財團法人民間司法改革基金會備份。
